臺灣高雄地方法院刑事判決　　　　　　　　　　　　九十三年度訴字第二三八八號
　　公　訴　人　臺灣高雄地方法院檢察署檢察官
　　被　　　告　丙○○
右列被告因搶奪等案件，經檢察官提起公訴（九十三年度偵字第一六九一九號），嗣
因被告就被訴事實為有罪之陳述，經本院合議庭裁定由受命法官獨任適用簡式審判程
序審理，本院判決如左：
    主  文
丙○○竊盜，處有期徒刑肆月；又連續意圖為自己不法之所有，而搶奪他人之動產，
處有期徒刑壹年肆月；應執行有期徒刑壹年陸月。
    事  實
一、丙○○因欠缺代步工具，竟意圖為自己不法之所有，於民國九十三年八月十九日
    上午某時，在高雄市三民區○○○路六一號前，趁甲○○將其所有車牌號碼ＷＩ
    Ｅ─七八一號輕型機車一輛停放該處且機車鑰匙一串未拔出電門之機會，啟動該
    車引擎而竊取該車得逞，並供己騎用。嗣因丙○○失業並染上毒癮，缺錢花用，
    又另行起意，基於意圖為自己不法所有之概括犯意，自九十三年八月二十日起至
    同年月二十五日止，連續在如附表所示之時間、地點，騎乘前開竊得之機車，趁
    如附表所示之被害女子不注意之際，下手行搶渠等所有掛於頸部之項鍊各一條，
    如附表編號一至四所示部分得手後旋加速逃離，如附表編號一至三所示之金項鍊
    並經丙○○帶至附近銀樓典當換現花用，如附表編號四所示之Ｋ金項鍊則經丙○○判斷純度不度、價值不高而丟棄。嗣丙○○行搶如附表編號五所示之被害人丁○○○之金項鍊時，金項鍊經丙○○拉扯而斷裂掉落於丁○○○胸前，丙○○尚
    未及得手，即遭路人陳進德見狀上前制止，丙○○乃加速逃逸，經警據報到場後
    ，於當日（即九十三年八月二十五日）下午三時二十九分許，會同路人陳進德在
    高雄市三民區○○○路與育英街口逮捕丙○○，並扣得前開失竊機車及鑰匙一串
    。
二、案經高雄市政府警察局三民第二分局報告臺灣高雄地方法院檢察署檢察官偵查起
    訴。
    理  由
一、按本件被告丙○○所犯係死刑、無期徒刑、最輕本刑為三年以上有期徒刑以外之
    罪，其於準備程序就前揭被訴事實為有罪之陳述，經受命法官告知簡式審判程序
    之旨，並聽取其與公訴人之意見後，本院認無不得或不宜改依簡式審判程序進行
    之情事，依刑事訴訟法第二百七十三條之一第一項、第二百八十四條之一規定，
    裁定本件由受命法官獨任進行簡式審判程序，合先敘明。
二、右揭竊盜及搶奪等犯罪事實，業據被告於警詢、偵查及本院審理中均坦承不諱，
    核與被害人甲○○於警詢中指述機車失竊及被害人丁○○○於警詢中指述遭搶等
    情節均相符，並經證人即「正義銀樓」店長陳怡文、「金晉亨銀樓」老闆娘陳秀
    麗分別於警詢中證述被告持金項鍊至銀樓典當換現等情。此外，復有上開失竊機
    車一輛、鑰匙一串扣案可證，及車輛尋獲電腦輸入單、車輛竊盜、車牌失竊資料
    個別查詢報表─查詢車輛認可資料、被害人甲○○、丁○○○之贓物認領保管收
    據、「正義銀樓」原料金買進登記簿資料影本、「金晉亨銀樓」金飾買入登記簿
    資料影本各一紙、失竊機車、鑰匙、被害人丁○○○遭搶已斷裂之金項鍊、在「
    正義銀樓」所尋獲被告典當之金項鍊暨警方帶同被告至搶案發生地點及處理贓物
    地點搜證等照片共十二張附卷可稽。綜上足認，被告前揭自白與事實相符，應堪
    採為被告有罪之證據，則被告右揭竊盜及連續搶奪等犯行，均堪認定。
三、核被告所為，係犯刑法第三百二十條第一項之竊盜罪、同法第三百二十五條第一
    項之搶奪罪（附表編號一至四部分）及同法第三百二十五條第三項、第一項之搶
    奪未遂罪（附表編號五部分）。被告先後五次搶奪既遂及未遂犯行，時間緊接，
    方法相同，觸犯構成要件相同之罪名，顯係基於概括犯意為之，為連續犯，應依
    刑法第五十六條規定論以一情節較重之搶奪既遂罪，並加重其刑。又被告所犯上
    開二罪間，犯意各別，罪名有異，應分論併罰。爰審酌被告年輕力壯，不思憑自
    身努力獲取財物，竟竊取他人機車，又連續騎乘機車當街行搶婦女頸部之項鍊，
    嚴重危害婦女同胞之財產及生命、身體安全，惡性非輕，惟念其犯後坦承犯行，
    態度尚佳等一切情狀，分別量處如主文所示之刑，並定其應執行刑。
據上論斷，應依刑事訴訟法第二百七十三條之一第一項、第二百八十四條之一、第二
百九十九條第一項前段，刑法第五十六條、第三百二十五條第一項、第三百二十條第
一項、第五十一條第五款，罰金罰鍰提高標準條例第一條前段，判決如主文。
本案經檢察官乙○○到庭執行職務。
中      華      民      國    九十三    年      十      月    二十一    日
                                  臺灣高雄地方法院刑事庭
              法  官  王雅苑
右正本證明與原本無異。
如不服本判決，應於判決送達後十日內，向本院提出上訴狀。
                                      書記官   林志衡
中      華      民      國    九十三    年      十      月    二十一    日
附錄法條：
中華民國刑法第三百二十條第一項
意圖為自己或第三人不法之所有，而竊取他人之動產者，為竊盜罪，處五
年以下有期徒刑、拘役或五百元以下罰金。
中華民國刑法第三百二十五條
意圖為自己或第三人不法之所有，而搶奪他人之動產者，處六月以上五年
以下有期徒刑。
因而致人於死者，處無期徒刑或七年以上有期徒刑，致重傷者，處三年以
上十年以下有期徒刑。
第一項之未遂犯罰之。
附表：
┌──┬──────┬──────┬─────┬────┬───────┐
│編號│時間        │地點        │被害人    │遭搶財物│贓物處理情形  │
├──┼──────┼──────┼─────┼────┼───────┤
│一  │民國九十三年│高雄市苓雅區│二十至二十│金項鍊  │至高雄市苓雅區│
│    │八月二十日晚│中正路與輔仁│五歲左右、│        │正義路一五六號│
│    │上八時至九時│路口（原少年│騎乘輕型機│        │「正義銀樓」典│
│    │許          │觀護所停車場│車之女子  │        │當得款新臺幣（│
│    │            │入口處）    │          │        │下同）六千元  │
├──┼──────┼──────┼─────┼────┼───────┤
│二  │同年月二十二│高雄縣鳳山市│四十歲左右│金項鍊  │至高雄縣鳳山市│
│    │日上午十一時│三民路與大東│、騎乘機車│        │自由路二六三號│
│    │許          │一路口（傢俱│之女子    │        │「金晉亨銀樓」│
│    │            │街附近）    │          │        │典當得款九千一│
│    │            │            │          │        │百二十元      │
├──┼──────┼──────┼─────┼────┼───────┤
│三  │同年月二十四│高雄縣鳳山市│四十歲左右│金項鍊  │至上開「金晉亨│
│    │日下午一時前│國泰路二段與│、徒步之女│        │銀樓」典當得款│
│    │左右        │五權南路口  │子        │        │五千二百十三元│
├──┼──────┼──────┼─────┼────┼───────┤
│四  │同年月二十至│高雄縣鳳山市│五十歲左右│Ｋ金項鍊│丟棄在高雄縣鳳│
│    │二十四日左右│博愛路二四二│、騎乘腳踏│        │山市○○路博愛│
│    │上午十時三十│巷口        │車之女子  │        │橋下之鳳山溪內│
│    │分許        │            │          │        │              │
├──┼──────┼──────┼─────┼────┼───────┤
│五  │同年月二十五│高雄市三民區│丁○○○  │金項鍊  │尚未得手      │
│    │日下午三時十│大豐二路五六│          │        │              │
│    │五分許      │０號前      │          │        │              │
└──┴──────┴──────┴─────┴────┴───────┘
